【裁判字號】    95,訴,683
【裁判日期】    950517
【裁判案由】    違反槍砲彈藥刀械管制條例等
【裁判全文】
臺灣桃園地方法院刑事判決               95年度訴字第683號
公  訴  人  臺灣桃園地方法院檢察署檢察官
被      告  甲○○
                    （現於臺灣桃園監獄另案執行中）
上列被告因違反槍砲彈藥刀械管制條例等案件，經檢察官提起公
訴（94年度偵字第21989 號），被告於本院準備程序進行中，就
被訴事實為有罪之陳述，經本院告知簡式審判程序意旨，並聽取
公訴人及被告之意見後，本院合議庭裁定由受命法官獨任依簡式
審判程序審理，並判決如下：
    主  文
甲○○連續故買贓物，累犯，處有期徒刑壹年；又未經許可，持
有子彈，累犯，處有期徒刑肆月，併科罰金新臺幣萬元，罰金
如易服勞役，以新臺幣玖佰元即銀元佰元折算壹日。應執行有
期徒刑壹年貳月，併科罰金新臺幣萬元，罰金如易服勞役，以
新臺幣玖佰元即銀元佰元折算壹日。
    事  實
一、甲○○前於民國91年間因犯連續加重竊盜案件，經本院於91
    年8 月2 日以91年度易字第1192號判決判處有期徒刑1 年，
    甲○○不服提起上訴至臺灣高等法院，惟於該案言詞辯論終
    結前撤回上訴而告確定後，於同年10月29日入監執行，至92
    年5 月16日執行完畢翌日出監（此部分構成累犯）；復於93
    年間再度因犯連續加重竊盜案件，經臺灣高等法院於94年5
    月3 日以94年度上易字第270 號判決判處有期徒刑2 年6 月
    確定後，於同年9 月25日入監執行，現仍在監執行中。
二、詎甲○○猶不知所悔改，其明知自稱「阿弟仔」、「盧昭銘
    」、「莊文政」及「劉慧敏」等成年人（真實年籍姓名均不
    詳），於94年8 月間至同年9 月23日前，向其兜售之如附表
    1 所示之手機、證件，均為財產犯罪所得之贓物，竟仍基於
    故買贓物之概括犯意，連續多次於附表1 所載之時間，分別
    在「盧昭銘」位於桃園縣中壢市住處、「莊文政」及「劉慧
    敏」位於桃園縣桃園市住處，或台北縣鶯歌鎮某處，以附表
    1 所示之低價向自稱「阿弟仔」、「盧昭銘」及「劉慧敏」
    等成年人購買如附表1 所示之贓物，或留供己用，或轉交予
    不知情友人使用。
三、甲○○明知未經許可不得持有具殺傷力之子彈，竟於94年7
    月間某日，在其位於桃園縣桃園市○○路366 號9 樓之2租
    屋處樓下，見綽號「阿源」之友人（真實年籍姓名不詳之成
    年男子，其所涉違反槍砲彈藥刀械管制條例案件另由檢察官
    偵辦）持有之直徑約8mm 金屬彈頭且有殺傷力之土造子彈1
    顆，因一時好奇而向之索取，「阿源」大方無償贈與，甲○
    ○即自斯時起持有之。
四、嗣甲○○因另案遭臺灣桃園地方法院檢察署發佈通緝，於94
    年9 月23日20時30分許為警於桃園縣桃園市○○路366 號9
    樓之2 租屋處逮獲，並扣得前述具有殺傷力之土造子彈1 顆
    （業經鑑定試射擊發而不具子彈之完整結構）及如附表1 、
    2 所示之手機、證件（其中附表1 所示之手機、證件業已發
    還各所有權人），始查悉上情。
五、案經桃園縣政府警察局移送臺灣桃園地方法院檢察署檢察官
    偵查起訴。
    理  由
一、程序部分：本件被告甲○○所犯係死刑、無期徒刑或最輕本
    刑為3 年以上有期徒刑以外之罪，亦非屬高等法院管轄第1
    審之案件，其於準備程序中就被訴事實為有罪之陳述，經本
    院告知簡式審判程序之旨，並聽取當事人意見後，經本院合
    議庭依刑事訴訟法第273 條之1 第1 項規定裁定由受命法官
    獨任進行簡式審判程序，合先敘明。
二、上揭犯罪事實，業據被告甲○○於警詢、檢察官偵查及本院
    審理時均坦承不諱，而如附表1 所示之手機、證件，均係附
    表1 各編號所示之被害人遭竊取或遭搶奪之贓物等情，業經
    證人即被害人黃淑玲、林宏達、洪俊嘉、林秉德、張耿華、
    吳育慶、簡惠玲、游碧中等人證述在卷，並有渠等所出具之
    贓物認領保管單附卷可資參佐；另為警查扣之土造子彈1 顆
    ，經送請內政部警政署刑事警察局鑑定結果，認：係由直徑
    8mm 金屬彈頭組合而成之土造子彈，經實際試射，可擊發，
    具殺傷力等情，亦有該局94年10月11日刑鑑字第0940152098
    號鑑驗通知書1 份在卷可稽，堪認上開土造子彈具殺傷力。
    此外，並有上開手機通聯調閱查詢單等資料附卷可資參照，
    在在足徵被告前開任意性自白確與事實相符，應堪採信，本
    件事證明確，被告犯行均已經證明，應予依法論科。
三、核被告甲○○所為，係犯刑法第349 條第2 項故買贓物罪、
    槍砲彈藥刀械管制條例第12條第4 項之未經許可持有子彈罪
    。至被告一次向綽號「阿弟仔」之成年人購入如附表1 編號
    4 、5 、6 、7 所示之手機、床頭音響、行車執照、信用卡
    及國民身分證等證件，同時侵害被害人林秉德、簡惠玲、吳
    育慶、張耿華之財產法益，為想像競合犯，應依刑法第55條
    之規定，從一重處斷。又被告如附表1 所示之多次故買贓物
    行為，時間緊接，時間緊接，方法相同，觸犯構成要件相同
    之罪名，顯係基於概括犯意反覆為之，應依連續犯之規定論
    以一罪，並依法加重其刑。至公訴意旨另據被告之自白，認
    如附表2 所示之物品，亦屬被告故買所得之贓物云云，惟按
    犯罪事實應依證據認定之，無證據不得認定犯罪事實；被告
    或共犯之自白，不得作為有罪判決之唯一證據，仍應調查其
    他必要之證據，以察其是否與事實相符，刑事訴訟法第154
    條第2 項、第156 條第2 項分別定有明文，且贓物罪名之成
    立，以行為人所收受、購買、搬運、寄藏、或牙保之物品，
    經證明確屬贓物，為必要之前提。經查，被告固供稱如附表
    2 所示物品係其向「阿弟仔」、「莊文政」、「盧昭銘」等
    人收購取得，然遍閱全案卷證，未有任何證據資料證明如附
    表2 各編號所示之手機原屬何人所有、經何財產犯罪之實施
    而成為贓物，尚難僅憑被告單一自白，即遽認如附表2 所示
    之物均屬贓物，是縱認被告係向他人購得該物，亦與故買贓
    物罪之構成要件有違，然因檢察官認此部分與前開論罪之故
    買贓物犯行有連續犯之裁判上一罪關係，爰不另為無罪之諭
    知，並此敘明。又被告所犯上開未經許可持有子彈、連續故
    買贓物2 罪行間，犯意各別，罪名有異，應分論併罰。另被
    告有如事實欄一所載之前科案件及科刑執行情形，此有台灣
    高等法院被告前案紀錄表一份在卷可查，是以被告於受有期
    徒刑執行完畢後，5 年內再犯本件有期徒刑以上刑之罪，為
    累犯，均應依刑法第47條規定加重其刑，並就其所犯連續故
    買贓物罪所處罪責，依刑法第70條規定遞加重之。爰審酌被
    告甲○○因貪小便宜而屢次收購贓物，使竊盜或搶奪犯罪行
    為人有銷贓之管道，助長竊盜、搶奪案件發生，造成各被害
    人追贓困難，且目前槍彈氾濫，被告於此社會治安日益惡化
    之際，竟仍出於好奇、留作紀念而持有前揭子彈，威脅社會
    治安之程度非輕，惟犯後坦承犯行，態度尚稱良好及其素行
    、智識程度、所得利益等一切情狀，分別量處如主文所示之
    刑與併科罰金，並就有期徒刑部分依法定其應執行之刑，罰
    金部分併諭知易服勞役之折算標準，以資懲儆；至於前開就
    未經許可持有子彈罪所處有期徒刑4 月部分，按數罪併罰中
    之一罪，依刑法規定得易科罰金，若因與不得易科之他罪併
    合處罰結果而不得易科罰金時，原可易科部分所處之刑，自
    亦無庸為易科折算標準之記載，附此敘明。至扣案之土造子
    彈1 顆，雖經內政部警政署刑事警察局進行鑑驗過程中試射
    後認具有殺傷力，惟已經實際擊發，僅餘彈殼、彈頭而不具
    有子彈的完整結構，失其子彈違禁物之性質，自無庸為沒收
    之諭知，併此敘明。
四、據上論斷，應依刑事訴訟法第273 條之1 第1 項、第299 條
    第1 項前段，槍砲彈藥刀械管制條例第12條第4 項，刑法第
    11條前段、第56條、第349 條第2 項、第47條、第51條第5
    款、第42條第2 項，罰金罰鍰提高標準條例第2 條，現行法
    規所定貨幣單位折算新臺幣條例第2 條，判決如主文。
本案經檢察官趙燕利到庭執行職務。
中    華    民    國    95    年    5     月    17    日
                      台彎桃園地方法院刑事第十一庭
                          法  官  何俏美
以上正本證明與原本無異。
如不服本判決，應於送達後10日內，向本院提出上訴狀。
                          書記官  陳淑瓊
中    華    民    國    95    年    5     月    17    日
附錄本案論罪科刑法條全文：
中華民國刑法第349條
收受贓物者，處三年以下有期徒刑、拘役或五百元以下罰金。
搬運、寄藏、故買贓物或為牙保者，處五年以下有期徒刑、拘役
或科或併科一千元以下罰金。
因贓物變得之財物，以贓物論。
槍砲彈藥刀械管制條例第12條
未經許可，製造、販賣或運輸子彈者，處 1 年以上 7 年以下有
期徒刑，併科新台幣 500 萬元以下罰金。
未經許可，轉讓、出租或出借子彈者，處 6 月以上 5 年以下有
期徒刑，併科新台幣 300 萬元以下罰金。
意圖供自己或他人犯罪之用，而犯前二項之罪者，處 3 年以上
10 年以下有期徒刑，併科新台幣 700 萬元以下罰金。
未經許可，持有、寄藏或意圖販賣而陳列子彈者，處 5 年以下有
期徒刑，併科新台幣 300 萬元以下罰金。
第 1 項至第 3 項之未遂犯罰之。
附表一
┌──┬─────────┬─────┬───────┬──────────┐
│編號│ 贓物名稱         │ 時   間  │   地    點   │被害人及贓物流程    │
├──┼─────────┼─────┼───────┼──────────┤
│    │序號為000000000000│94年8 月初│臺北縣鶯歌鎮某│洪俊嘉於94年7 月22日│
│1   │255 號LG牌銀色手機│某日      │處            │11時許，在桃園縣龜山│
│    │1 支（業據被害人洪│          │              │鄉林口長庚兒童醫院13│
│    │俊嘉領回）        │          │              │樓21號病房內遭竊之財│
│    │                  │          │              │物，後由綽號「阿弟仔│
│    │                  │          │              │」之成年男子，以2000│
│    │                  │          │              │元之價格販售予甲○○│
├──┼─────────┼─────┼───────┼──────────┤
│    │序號為000000000000│94年8 月底│桃園縣中壢市自│林宏達於94年8 月底某│
│2   │4 號三洋牌白色PHS │某日      │稱「盧昭銘」住│日在桃園縣中壢市中園│
│    │手機1 支（業據被害│          │處（詳細地址不│路2 段888 號對面遭竊│
│    │人林宏達領回）    │          │詳）          │之財物，後由自稱「盧│
│    │                  │          │              │昭銘」之成年男子連同│
│    │                  │          │              │附表2 編號1 、4 、7 │
│    │                  │          │              │、9 之物品以總價3000│
│    │                  │          │              │元之價格販售予甲○○│
├──┼─────────┼─────┼───────┼──────────┤
│    │序號為000000000000│94年8 月29│桃園縣桃園市自│黃淑玲於94年8 月29日│
│3   │766 號SAGEM 牌藍色│日至同年9 │稱「莊文政」住│19時20分許在桃園市大│
│    │手機1 支（業據被害│月23日期間│處（詳細地址不│有路541 號前遭搶之財│
│    │人黃淑玲領回）    │某日      │詳）          │物，後由自稱「劉慧敏│
│    │                  │          │              │」之成年女子以2000元│
│    │                  │          │              │價格販售予甲○○    │
├──┼─────────┼─────┼───────┼──────────┤
│    │林秉德之國民身分證│94年9 月6 │在臺北縣鶯歌鎮│林秉德於94年8 月20日│
│4   │、護照、大陸通行證│日後某日起│某處          │19時許在桃園縣大園鄉│
│    │、免疫證明書各1 份│至同年9 月│              │新生街旁遭竊之財物，│
│    │（業據被害人林秉德│23 日 期間│              │後由綽號「阿弟仔」之│
│    │領回）            │某日      │              │成年男子，連同編號5 │
│    │                  │          │              │、6 、7 之物品以總價│
│    │                  │          │              │7000元價格販售予游祐│
│    │                  │          │              │宗                  │
├──┼─────────┼─────┼───────┼──────────┤
│    │SONY牌床頭音響1 組│同上      │同上          │簡惠玲於94年8 月20日│
│5   │、PEUGEOT 鑰匙1 支│          │              │分別於桃園縣中壢市大│
│    │、車牌號碼V5-6210 │          │              │江購物中心、桃園縣大│
│    │行車執照（車主簡惠│          │              │園鄉埔心村埔心53-18 │
│    │玲）、車牌號碼3L-5│          │              │號住處內遭竊之財物，│
│    │092 號行車執照（車│          │              │後由綽號「阿弟仔」之│
│    │主游碧中）（均據被│          │              │成年男子，連同編號  │
│    │害人簡惠玲領回）  │          │              │4 、6 、7 之物品以總│
│    │                  │          │              │價7000元販售予甲○○│
│    │                  │          │              │                    │
├──┼─────────┼─────┼───────┼──────────┤
│    │吳育慶之卡號為4579│同上      │同上          │吳育慶於94年9 月6 日│
│6   │000000000000號泛亞│          │              │19時許在臺北縣林口鄉│
│    │銀行信用卡1 張（業│          │              │中正路296 巷2 號5 樓│
│    │據被害人吳育慶領回│          │              │住處遭竊之財物，後由│
│    │）                │          │              │綽號「阿弟仔」之成年│
│    │                  │          │              │男子連同編號4 、5 、│
│    │                  │          │              │7 之物品以總價7000元│
│    │                  │          │              │元價格販售予甲○○  │
├──┼─────────┼─────┼───────┼──────────┤
│    │張耿華之卡號為4563│同上      │同上          │張耿華於94年9 月4 日│
│7   │000000000000號中國│          │              │20時許在桃園縣桃園市│
│    │信託信用卡1 張（業│          │              │經國路441 號前遭竊之│
│    │據被害人張耿華領回│          │              │財物，後由綽號「阿弟│
│    │）                │          │              │仔」之成年男子連同編│
│    │                  │          │              │號4 、5 、6 之物品以│
│    │                  │          │              │總價7000元價格販售予│
│    │                  │          │              │甲○○              │
└──┴─────────┴─────┴───────┴──────────┘
附表二
┌──┬─────────────────┐
│編號│物品名稱                          │
├──┼─────────────────┤
│ 1  │000000000000000序號三星手機       │
├──┼─────────────────┤
│ 2  │000000000000000序號PANASONIC手機  │
├──┼─────────────────┤
│ 3  │000000000000000序號SHARP手機      │
├──┼─────────────────┤
│ 4  │000000000000000序號NOKIA手機      │
├──┼─────────────────┤
│ 5  │000000000000000序號MOTOROLA手機   │
├──┼─────────────────┤
│ 6  │000000000000000序號NEC手機        │
├──┼─────────────────┤
│ 7  │000000000000000序號MOTOROLA手機   │
├──┼─────────────────┤
│ 8  │000000000000000序號time手機       │
├──┼─────────────────┤
│ 9  │邱秀萍之國民身分證                │
└──┴─────────────────┘


司法院資訊處製作；財團法人民間司法改革基金會備份。
